臺灣高等法院刑事判決
111年度上訴字第510號
上  訴  人  臺灣新北地方檢察署檢察官
被      告  楊濬愷
上列上訴人因被告傷害案件，不服臺灣新北地方法院110年度審
訴字第1177號，中華民國110年12月15日第一審判決（起訴案號
：臺灣新北地方檢察署110年度偵字第22658號），提起上訴，本
院判決如下：
    主  文
上訴駁回。
    犯罪事實
一、楊濬愷自民國110年3月24日起，在法務部○○○○○○○○○○○執行
    ，於110年4月23日晚間8時7分許，在信三舍19房內，與同舍
    房受刑人張家茂發生爭執，竟基於傷害之犯意，徒手毆打張
    家茂頭部，致張家茂受有頭部挫傷併腦震盪、左側顱頂頭皮
    挫擦傷呈輕度皮下血腫之傷害。
二、案經張家茂訴由臺灣新北地方檢察署檢察官偵查起訴。
    理  由
壹、證據能力：
    本件認定犯罪事實所引用之證據，皆無證據證明係公務員違
    背法定程序所取得。又檢察官、被告楊濬愷於本院準備程序
    及審理時均同意作為證據（本院卷第87、88、113頁），復
    經審酌該等證據製作時之情況，尚無顯不可信與不得作為證
    據之情形，亦無違法不當與證明力明顯過低之瑕疵，且與待
    證事實具有關聯性，認為以之作為證據應屬適當，依刑事訴
    訟法第158條之4反面解釋及第159條之5規定，認均有證據能
    力。
貳、實體部分：
一、認定犯罪事實之證據及理由：
  ㈠上揭事實，業據被告於檢察官訊問、原審及本院審理時坦承
    不諱（臺灣新北地方檢察署110年度偵字第22658號偵查卷宗
    【下稱偵卷】第23至26頁、原審卷第68、76、77頁、本院卷
    第87、114頁），核與證人即告訴人張家茂證述之情節相符
    （他卷第9頁反面至10頁），且有法務部○○○○○○○○110年5月1
    3日北所戒字第11000061840函暨某段時間各舍人員清冊、法
    務部○○○○○○○○○○○強制工作處分人、受刑人懲罰報告表、收
    容人訪談紀錄、陳述書、法務部○○○○○○○○新收受刑人內外傷
    記錄表、照片、法務部○○○○○○○○就醫記錄、監視錄影畫面（
    臺灣新北地方檢察署110年度他字第3191號偵查卷宗【下稱
    他卷】第7至17頁）、衛生福利部臺北醫院診斷明書、中英
    醫療社團法人中英醫院乙種診斷書（他卷第24、25頁）、錄
    影譯文（偵卷第9頁正反面）、臺灣新北地方檢察署檢察官
    勘驗筆錄（偵卷第30至32頁）附卷可資佐證，俱徵被告前揭
    任意性自白與事實相符，應堪信實。綜上，本案事證明確，
    被告犯行堪予認定，應依法論科。
二、論罪：
    核被告所為，係犯刑法第277條第1項之傷害罪。
三、維持原判決之理由：
  ㈠原審以被告犯傷害罪，事證明確，適用刑法第277條第1項規
    定，審酌被告因案入監執行，未能理性控制情緒，僅因與同
    舍房告訴人發生爭執，即動輒出手傷害告訴人，所為應予非
    難，考量被告犯後坦承犯行，並表達願賠償告訴人醫藥費，
    然因與告訴人請求賠償之金額差距過大，且告訴人無和解意
    願而無法達成和解之犯後態度，兼衡被告犯罪之動機、目的
    、手段、告訴人所受傷勢程度，及被告大學肄業之智識程度
    ，自陳入監前從事鐵工、經濟狀況普通、未婚、須扶養父母
    與祖父母之生活情形（被告個人戶籍資料、原審卷第78頁）
    等一切情狀，量處有期徒刑2月，並諭知易科罰金之折算標
    準。核其認事用法均無違誤，量刑亦屬妥適，應予維持。
  ㈡檢察官上訴意旨略以：被告因案入監服刑，未能理性控制情
    緒，偶因細故爭執，動輒傷害告訴人，其雖坦承犯行，卻以
    僅毆打告訴人一拳應不至嚴重云云，避重就輕，復未與告訴
    人和解，賠償損害，態度不佳，原審量刑實屬過輕。
　㈢量刑輕重，係屬為裁判之法院得依職權自由裁量之事項，苟
    其量刑已以行為人之責任為基礎，並斟酌刑法第57條各款所
    列情狀，在法定刑度內，酌量科刑，無偏執一端，致明顯失
    出失入之情形，自不得指為不當或違法。原審量定刑期，就
    檢察官上訴所指被告因案入監服刑，未能理性控制情緒，僅
    因細故動輒出手傷害告訴人等犯罪情節、主觀惡性及可非難
    性詳為斟酌，而被告供述其僅毆打告訴人一拳等節，與檢察
    官勘驗舍房監視錄影光碟結果並無二致，應屬客觀事實之陳
    述，本案告訴人於檢察官訊問及本院審理時明確表達拒絕與
    被告和解之意（偵卷第13頁、本院卷第115頁），原審復已
    考量被告迄未能與告訴人達成和解、賠償損害之犯後態度，
    衡情酌量，在適法範圍內行使其量刑之裁量權，核無違法或
    不當之情形。從而，檢察官以原審量刑過輕，提起上訴，為
    無理由，應予駁回。
據上論斷，應依刑事訴訟法第368條，判決如主文。
本案經檢察官周彥憑提起公訴，檢察官林亭妤提起上訴，由檢察
官周啓勇到庭執行職務。
中　　華　　民　　國　　111 　年　　3 　　月　　31　　日
                  刑事第三庭    審判長法　官  張惠立
                                      法　官  劉兆菊
                                      法　官  廖怡貞
以上正本證明與原本無異。
如不服本判決，應於收受送達後20日內向本院提出上訴書狀，其
未敘述上訴之理由者並得於提起上訴後20日內向本院補提理由書
（均須按他造當事人之人數附繕本）「切勿逕送上級法院」。
                                      書記官  劉芷含
中　　華　　民　　國　　111 　年　　3 　　月　　31　　日

附錄：本案論罪科刑法條全文
中華民國刑法第277條
傷害人之身體或健康者，處5年以下有期徒刑、拘役或50萬元以
下罰金。
犯前項之罪，因而致人於死者，處無期徒刑或7年以上有期徒刑
；致重傷者，處3年以上10年以下有期徒刑。